# 请教陈版，同属直属国资委的两个企业的合并问题

提问人：xuewuzhij 时间：2016-01-08 21:33:13
同直属同一个国资委的两个企业，在国资委的主导下股权划拨合并，是不是同一控制下企业合并？理由是？有没有文件依据？很感谢。

回答人：chenyiwei
同受一个国资委控制的国有企业集团之间，在该国资委的主导下，为了实现该国资委行使出资人职责的企业之间国有资产布局的总体调整和优化，基于全局考虑而进行的重组，应认定为同一控制下的重组。 如当时中国南车和中国北车合并时，中国南车的备考合并报表的编制基础中就曾经如此披露：“本次交易系国家进行行业重组改革而触发的同一行业企业之间的合并重组，因此基于实质重于形式的原则，认为本公司和中国北车的企业合并实质上是在国家同一控制下因行业重组而进行的企业合并，相应中国北车的资产及负债按其账面价值并入本公司的备考合并财务报表中。”。

提问人：xuewuzhij 时间：2016-01-09 23:49:50
如果两个企业间没有实质的业务交集，国资委是出于考虑优化企业的经营结构，增强融资能力。这种情况下呢？

回答人：chenyiwei
也是如此考虑。如果此次合并是国资委主导的（不仅仅是审批，而是主导制定方案和实施），并不是体现被重组企业的意愿，并不是被重组企业自主进行的以自身利益最大化为目的的重组，则都是如此考虑。